【裁判字號】    98,婚,322
【裁判日期】    990331
【裁判案由】    離婚
【裁判全文】
臺灣高雄地方法院民事判決               98年度婚字第322號
原      告  甲○○
訴訟代理人  黃東璧律師
被      告  乙○○
上列當事人間請求離婚事件，本院於民國99年3 月9 日言詞辯論
終結，判決如下：
    主  文
准原告與被告離婚。
訴訟費用由被告負擔。
    事 實 及 理 由
一、原告起訴主張：兩造於民國86年間結婚，惟婚後雙方常因個
    性及理念不合，發生爭執，被告處處限制原告行動自由，且
    原告父母親病重住院時，被告也不願讓原告帶兩名子女到醫
    院探病，雙方常為子女教育問題發生爭吵。又被告前因違犯
    貪污罪，遭判處有期徒刑1 年8 月確定，惟原告直至被告97
    年3 月19日入監服刑，始知悉被告因貪污罪遭處1 年8 月徒
    刑確定。為此，爰依民法第1052條第1 項第10款、同條第2
    項規定，提起本件訴訟。並聲明：(一)請准原告與被告離婚。
    (二)訴訟費用由被告負擔。
二、被告則以：伊否認有限制原告交朋友之自由，伊雖被押在軍
    事監獄，但國防部部長曾經來看伊兩次，說要幫伊平反，因
    為伊的長官要升官，說要伊承擔罪名，說伊貪污100 元，伊
    跟太太是同一單位，伊不可能貪污，讓太太蒙羞，伊有上訴
    ，因為伊是無罪的，並聲明：(一)請求駁回原告之訴。(二)訴訟
    費用由原告負擔等語置辨
三、原告主張之前揭事實，業據其提出戶籍謄本1 份為證，又被
    告前因違犯貪污治罪條例案件，遭判刑1 年8 月，嗣於97年
    1 月10日確定，並於97年3 月28日入監服刑等情，業據本院
    依職權調取被告台灣高等法院被告前案紀錄表、台灣高等法
    院在監在押全國紀錄表各1 份附卷可稽，復有國防部最高軍
    事法院檢察署99年1 月6 日國最高檢字第0990000010號函1
    份在卷可佐。雖被告以前詞置辨，然本件被告所涉貪污案件
    既已遭判刑確定，則被告是否確遭誣陷，實係日後提起再審
    或非常上訴之問題，要與本件經確定事實無涉。本院斟酌全
    辯論意旨及調查證據之結果，認原告主張之事實，堪信為真
    實。
四、按因故意犯罪，經判處有期徒刑逾6 個月確定者，他方得向
    法院請求離婚，民法第1052條第1 項第10款定有明文。經查
    ，原告主張之上開事實，業據本院依職權調取臺灣高等法院
    被告前案紀錄表、臺灣高等法院在監在押全國紀錄表查核無
    誤，堪信為真實。又原告係於被告入監服刑時，始知悉被告
    因貪污案件遭判刑確定，而原告於98年3 月9 日具狀向本院
    提起本件訴訟，有起訴狀上本院收文章可憑，原告起訴尚未
    逾民法第1054條所定1 年之除斥期間。從而，原告依民法第
    1052條第1 項第10款之規定，訴請判決兩造離婚，洵屬有據
    ，應予准許。至原告依同條第2 項之規定訴請擇一有理由判
    決離婚，則因本件既已依同條第1 項第10款之規定判決兩造
    離婚，此部分之請求即毋庸再予審酌，並予敘明。
五、據上論結，本件原告之訴為有理由，依民事訴訟法第78 條
    ，判決如主文。
中    華    民    國    99    年    3     月    31    日
                    家事法庭法  官  何清富
以上正本係照原本作成。
如對本判決上訴，須於判決送達後20日之不變期間內，向本院
提出上訴狀，並表明上訴理由。
中    華    民    國    99    年    3     月    31    日
                            書記官  葉彥伶

司法院資訊處製作；財團法人民間司法改革基金會備份。
